臺灣臺中地方法院刑事判決
110年度訴字第640號
公  訴  人  臺灣臺中地方檢察署檢察官
被      告  李政文



選任辯護人  黃鉦哲律師
上列被告因違反稅捐稽徵法等案件，經檢察官提起公訴（110年
度偵字第8979號）後，聲請改依協商程序而為判決，經本院合議
庭裁定由受命法官獨任進行認罪協商程序，判決如下:
    主  文
李政文公司負責人，為納稅義務人以不正當方法逃漏稅捐，處有
期徒刑肆月，如易科罰金，以新臺幣壹仟元折算壹日。
    犯罪事實及理由
一、本案犯罪事實如下:
　　李政文係「美廉儲貿易有限公司」（址設臺中市○○區○○○街0
    0號，業已廢止登記，下稱美廉儲公司）之負責人，明知美
    廉儲公司未實際向晉川（起訴書誤載為晉順）國際通訊有限
    公司(下稱晉川公司)進貨，竟自民國98年9月起至101年4月
    止，基於逃漏稅捐之接續犯意，以統一發票銷售額1.5%至3.
    85%不等之對價，取得如附表所示晉川公司之不實統一發票(
    發票號碼及銷售金額均詳如附表所示)，作為美廉儲公司之
    進項憑證，據以申報扣抵美廉儲公司銷項稅額，以此不正當
    方法逃漏如附表所示之營業稅合計新臺幣580萬6160元。
二、上開犯罪事實有以下證據可資證明:
(一)被告李政文於偵查中及本院行準備程序時認罪之自白。
(二)證人即晉川公司負責人胡淑萍及證人游世誌之證述。
(三)晉川公司華南銀行帳戶交易明細影本、晉川公司帳冊影本。
(四)美廉儲公司統一發票查核清單、財政部中區國稅局東山稽徵
    所書函及所檢送之美廉儲公司98至101年度營業稅申報書年
    度查詢資料（BRM302)及申報扣抵晉川公司開立之不實統一
    發票之進項憑證明細資料表（BLM320)。
三、本件被告業已認罪，經檢察官與被告於審判外達成協商合意
    ，其合意內容為:被告願受有期徒刑4月之宣告，如易科罰
    金，以新臺幣1000元折算1日。被告並願繳納新臺幣25萬元
    予國庫(臺灣銀行臺中分行、戶名：臺灣臺中地方檢察署30 
     2專戶、帳號：000000000000號）(業已分期支付完畢，有
    郵政跨行匯款申請書影本3紙附卷可稽)。本院查上開協商合
    意並無刑事訴訟法第455條之4第1項所列各款情形之一，檢
    察官聲請改依協商程序而為判決，本院應不經言詞辯論，於
    協商合意範圍內而為判決。
四、至公訴意旨另以被告於上開期間，持前揭不實之統一發票，
    以每2個月為一期，填製「營業人銷售與稅額申請書」據以
    向所轄稅捐稽徵機關申報不實進項金額及稅額而行使之，藉
    以逃漏美廉儲公司各期營業稅，足生損害於稅捐機關對於稅
    捐稽徵管理之正確性，因認被告尚涉犯刑法第216條、第215
     條之行使業務登載不實文書罪云云。惟按，刑法第215條所
    謂業務上登載不實之文書，乃指基於業務關係，明知為不實
    之事項，而登載於其等業務上作成之文書而言，公司、行號
    向稅捐稽徵機關申報營業稅，係履行其公法上納稅之義務，
    並非業務上行為，縱有不實，似難論以業務上登載不實之文
    書罪（最高法院69年度台上字第2413號、72年度台上字第54
    53號、74年度台上字第3953號、84年度台上字第5999號、95
    年度台上字第1477號刑事判決要旨參照）。準此，起訴書所
    指「營業人銷售額與稅額申請書」，既係本於公法上之納稅
    義務，而須向稅捐主管機關填具之申報文書，其內容縱有不
    實，亦不成立刑法上之行使業務上登載不實文書罪，洵堪認
    定，此部分本應判決無罪，惟經檢察官蒞庭時當庭更正此部
    分與前揭逃漏稅捐有罪部分，係具有一罪之審判不可分關係
    ，此部分爰不另為無罪之諭知。　　
五、適用之法條:
　　刑事訴訟法第455條之2第1項、第455條之4第2項、第455條
    之8、第454條第1項，（修正前）稅捐稽徵法第41條、第47
    條第1項第1款，刑法第2條第1項前段、第11條前段、第41條
    第1項前段，判決如主文。
六、本協商判決除有刑事訴訟法第455條之4第1條第1款於本訊問
    程序終結前，被告撤銷協商合意或檢察官撤回協商聲請者；
    第2款被告協商之意思非出於自由意志者；第4款被告所犯之
    罪非第455條之2第1項所定得以協商判決者；第6款被告有其
    他較重之裁判上一罪之犯罪事實者；第7款法院認應諭知免
    刑或免訴、不受理者情形之一，及違反同條第2項「法院應
    於協商合意範圍內為判決；法院為協商判決所科之刑，以宣
    告緩刑或2年以下有期徒刑、拘役或罰金為限」之規定者外
    ，不得上訴。
七、如有上開可得上訴情形，得於收受判決後20日內向本院提出
    上訴書狀，並應敘述具體理由；其未敘述上訴理由者，應於
    上訴期間屆滿後20日內向本院補提理由書（均須按他造當事
    人之人數附繕本）「切勿逕送上級法院」。
中　　華　　民　　國　　111 　年　　7 　　月　　14　　日
                  刑事第七庭    法  官  丁智慧
上正本證明與原本無異。
                                書記官  資念婷
中　　華　　民　　國　　111 　年　　7 　　月　　14　　日
附錄本案論罪科刑法條全文:
修正前稅捐稽徵法第41條
納稅義務人以詐術或其他不正當方法逃漏稅捐者，處5年以下有
期徒刑、拘役或科或併科新臺幣6萬元以下罰金。
稅捐稽徵法第47條第1項第1款
本法關於納稅義務人、扣繳義務人及代徵人應處刑罰之規定，於
下列之人適用之：
1、公司法規定之公司負責人。